臺灣高雄地方法院民事判決
111年度雄小字第1690號
原      告  兆豐產物保險股份有限公司

法定代理人  梁正德  
訴訟代理人  黃美娟  
複  代理人  陳國浩  
被      告  歐超傑  
上列當事人間請求損害賠償（交通）事件，本院於民國111年8月
18日言詞辯論終結，判決如下：
    主  文
被告應給付原告新臺幣壹萬陸仟壹佰捌拾元，及自民國一一一年
六月十八日起至清償日止，按週年利率百分之五計算之利息。
訴訟費用新臺幣壹仟元由被告負擔。
本判決第一項得假執行；但被告如以新臺幣壹萬陸仟壹佰捌拾元
為原告預供擔保後，得免為假執行。
    事實及理由
一、原告主張：原告承保訴外人邱惠鳳所有車牌號碼0000-00號
    自小客車（下稱系爭車輛），邱惠鳳於民國110年6月23日將
    系爭車輛提供予訴外人李奎廷使用。被告於同日7時40分許
    ，駕駛車牌號碼00-0000號自小客車沿高雄市苓雅區光華二
    路內側車道北往南向行駛，駛至光華二路422巷口，迴轉欲
    向北行駛時，本應注意汽車迴車前，應暫停並顯示左轉燈光
    或手勢，看清無來往車輛，始得迴轉，詎被告疏未注意及此
    ，逕行迴轉，適李奎廷駕駛系爭車輛沿光華二路外側車道南
    往北向行駛，駛至上開地點時，兩車發生擦撞，被告車輛碰
    撞系爭車輛左側車身而肇事（下稱系爭事故）。系爭車輛因
    系爭事故受有車損，原告依與邱惠鳳之保險契約約定，支出
    系爭車輛維修費用新臺幣（下同）16,180元（含折舊後零件
    費用1,080元、工資9,100元、塗裝費用6,000元），是原告
    自得依保險代位之關係，請求被告賠償系爭車輛維修費用。
    爰依民法侵權行為規定、保險法第53條規定提起本件訴訟等
    語，並聲明：被告應給付原告16,180元，及自起訴狀繕本送
    達翌日起至清償日止，按週年利率5％計算之利息。
二、被告則略以：我根本沒有撞到原告主張的系爭車輛，當時我
    要左彎，是對方車輛闖紅燈才有碰撞，對方車輛破破爛爛的
    。我從未有過違規記錄，警察報告是偽造不實的等語，資為
    抗辯，並聲明：原告之訴駁回。
三、本院之判斷：
　㈠按因故意或過失，不法侵害他人之權利者，負損害賠償責任
    ，民法第184條第1項前段定有明文。次按汽車迴車前，應暫
    停並顯示左轉燈光或手勢，看清無來往車輛，並注意行人通
    過，始得迴轉，道路交通安全規則第106條第1項第5款並有
    明文。復按被保險人因保險人應負保險責任之損失發生，而
    對於第三人有損失賠償請求權者，保險人得於給付賠償金額
    後，代位行使被保險人對於第三人之請求權；但其所請求之
    數額，以不逾賠償金額為限，保險法第53條亦有明文。
　㈡經查，原告主張被告迴車時未注意來往車輛等情，有道路交
    通事故初步分析研判表、道路交通事故現場圖、道路交通事
    故調查表（二）－1、調查紀錄表、現場照片在卷可稽（見本
    院卷第63至81頁）。又被告於警詢時陳稱：我沿光華二路北
    向南行駛內側車道欲迴轉，怎麼撞到我不知道等語；李奎廷
    於警詢時陳稱：我沿光華二路外側車道南向北直行，對方從
    光華二路422巷北向南欲迴轉，我感覺對方要讓我，我就繼
    續往北行駛，但行駛時我左後方車門就與對方碰撞等語，有
    交通事故調查紀錄表附卷足參（見本院卷第71、75頁），則
    被告於迴車轉彎時，依首揭規定，即應注意有無來往車輛，
    並應禮讓李奎廷直行之系爭車輛先行，復無證據可證被告當
    時有何不能注意之情事，是其逕自迴車致生系爭事故，被告
    顯有過失甚明。被告雖辯稱是對方車輛闖紅燈等語，然事故
    發生路口為無號誌路口，被告車輛及系爭車輛行向均未設置
    號誌乙節，有道路交通事故現場圖、調查紀錄表可考（見本
    院卷第67、71、75頁），此復為被告所不否認（見本院卷第
    109頁），是自無可認為李奎廷當時有未遵守號誌而闖紅燈
    之過失可言，被告復未能提出證據可證李奎廷確有闖紅燈之
    行為，被告所辯，自無可採。至被告另辯稱警察製作之交通
    事故報告偽造而不實，然交通警察應係基於客觀公正立場處
    理交通事故，其與兩造亦無何特殊利害關係，應無刻意製作
    不實交通事故調查報告之理，被告臆測調查報告為不實，自
    無足取。是被告就系爭事故既有迴車未注意來往車輛之過失
    ，依首揭規定，被告自應對系爭車輛所有人邱惠鳳負損害賠
    償責任，而原告既依與邱惠鳳之保險契約給付系爭車輛維修
    費用，原告自取得邱惠鳳對被告之損害賠償請求權甚明。
　㈢按負損害賠償責任者，除法律另有規定或契約另有訂定外，
    應回復他方損害發生前之原狀，債權人亦得請求支付回復原
    狀所必要之費用，以代回復原狀，民法第213條第1項、第3
    項定有明文。次按物被毀損時，被害人除得依民法第196條
    請求賠償外，並不排除民法第213條至第215條之適用。依民
    法第196條請求賠償物被毀損所減少之價額，得以修復費用
    為估定之標準，但以必要者為限（例如：修理材料以新品換
    舊品，應予折舊），最高法院77年第9次民事庭會議決議內
    容可參。經查，原告依保約約定，支出系爭車輛維修費用25
    ,900元，當中零件費用為10,800元、工資為9,100元、塗裝
    費用6,000元等情，有系爭車輛保險查核單、維修費用估價
    單暨發票、賠款滿意書附卷可參（見本院卷第17、33至39頁
    ）。又系爭車輛因系爭事故遭撞擊之部位為左車身乙節，有
    道路交通事故調查表（二）－1、調查紀錄表、現場照片、車
    損照片可查（見本院卷第69、75、79至81、101至103頁），
    而系爭車輛維修部位為左前門、左後門，有估價單可佐（見
    本院卷第33頁），互核與受損之部位相符，堪認原告支出之
    25,900元，係為修復系爭車輛因系爭事故所致之損害。次查
    ，系爭車輛為101年7月出廠，有系爭車輛行照可稽（見本院
    卷第19頁），迄本件車禍發生時即110年6月23日，已使用9
    年，已逾耐用年限，應按零件殘值計算回復原狀所需必要費
    用，據此按平均法計算舊品零件殘值為1,800元【計算方式
    ：殘價＝取得成本÷(耐用年數＋1)即10,800÷(5+1)≒1,800（小
    數點以下四捨五入）】。是系爭車輛維修必要費用即為折舊
    後之零件費用1,800元、工資9,100元、塗裝費用6,000元，
    共計16,900元（計算式：1,800＋9,100＋6,000＝16,900）。而
    本件原告僅請求折舊後之零件費用1,080元、工資9,100元及
    塗裝費用6,000元，共16,180元（計算式：1,080＋9,100＋6,0
    00＝16,180），未逾前開維修必要費用範圍，自屬有據。
四、綜上所述，原告依民法民法侵權行為規定、保險法第53條規
    定，請求被告應給付原告16,180元及自起訴狀繕本送達翌日
    （即111年6月18日）起至清償日止，按週年利率5％計算之利
    息，為有理由，應予准許。
五、本件係適用小額程序所為被告敗訴之判決，依民事訴訟法第
    436條之20規定，法院應依職權宣告假執行。並由本院依民
    事訴訟法第392條第2項之規定，依職權宣告被告為原告預供
    擔保，得免為假執行。
六、本件事證已臻明確，兩造其餘攻擊防禦方法及所提證據，核
    與判決結果不生影響，爰不逐一論述，併此敘明。
七、訴訟費用負擔之依據：民事訴訟法第78條。本件訴訟費用額
    ，依職權確定如主文所示之金額。
中　　華　　民　　國　　111 　年　　9 　　月　　8 　　日
                  高雄簡易庭　法　官  陳安信
以上正本係照原本作成。
如對本判決上訴，須於判決送5達後20日內向本院提出上訴狀，
並須表明原判決所違背之法令及其具體內容與依訴訟資料可認為
原判決有違背法令之具體事實之上訴理由。（均須按他造當事人
之人數附繕本）。
民事訴訟法第436條之24第2項：對於本判決之上訴，非以違背法
令為理由，不得為之。　　　　　　　　　
中　　華　　民　　國　　111 　年　　9 　　月　　8 　　日
                              書記官  蔡妮君